臺灣彰化地方法院刑事判決
110年度易字第622號
公  訴  人  臺灣彰化地方檢察署檢察官
被      告  陳小淯


上列被告因竊盜案件，經檢察官提起公訴（110 年度偵字第6543
號），本院判決如下：
    主    文
陳小淯犯竊盜罪，處拘役參拾日，如易科罰金，以新臺幣壹仟
元折算壹日。
    犯罪事實
一、陳小淯意圖為自己不法之所有，基於竊盜之犯意，於民國11
    0年5月16日8時49分，在彰化縣○○鎮○○路0號之俊煜水果行內
    ，徒手竊取苦瓜1條、蒲仔瓜1條、蘋果3顆並置入塑膠袋內
    後，走至其所有之電動車停放處。嗣經該水果行員工許美珍
    發現陳小淯手持之上開蔬果係以未結帳之塑膠袋裝放，經報
    警處理，為警調閱監視器錄影畫面，而查獲上情。
二、案經彰化縣警察局鹿港分局報告臺灣彰化地方檢察署檢察官
    偵查後起訴。   
　　 理    由
壹、證據能力
　　本院認定事實所引用之下列各項供述及非供述證據，經檢察
    官、被告及輔佐人於本院審理時對各項證據資料等證據，就
    證據能力均未表示爭執，且迄言詞辯論終結前並未聲明異議
    ，本院審酌下列各項證據方法之作成情況，並無違法不當之
    形，且與本案具有關連性，應認以之作為證據應屬適當而均
    有證據能力。
貳、實體部分
一、訊據被告陳小淯固坦認將未結帳之苦瓜1條、蒲仔瓜1條、蘋
    果3顆等物品攜帶店外，惟否認涉犯竊盜犯行而辯稱：當時
    有人叫伊去移車，伊一時不察才將未結帳之苦瓜1條、蒲仔
    瓜1條、蘋果3顆等物品攜帶到店外云云。經查：
㈠、證人許美珍於本院審理中證稱：伊在店外顧店，並未發現   
   有人叫被告去移車等語，足徵被告辯稱：當時有人叫她去   
   移車乙節與事實不符。
㈡、又觀卷附照片示，當時被告機車並未妨害其他車輛之通行或
    阻礙其他車輛等情，足見證人許美珍證述：當時並没有人要
    被告移車等語應為可採，綜上事證，可知被告所辯係屬卸責
    之詞，不予採信。
㈢、綜上所述，本件事證明確，被告前開犯行堪予認定，應予依
    法論科。
二、核被告陳小淯所為，係犯刑法第320條第1項之竊盜罪。爰審
    酌被 告漠視法紀，恣意竊取他人財物，實不足取，惟其犯
    後仍否認犯行，態度不佳，暨考量其智識程度、生活狀況、
    犯罪手段、犯罪目的、動機及竊得財物之價值等一切情狀，
    量處如主文所示之刑，並諭知易科罰金之折算標準，以示儆
    懲。
三、按犯罪所得，屬於犯罪行為人者，沒收之。但有特別規定者
    ，依其規定。前2 項之沒收，於全部或一部不能沒收或不宜
    執行沒收時，追徵其價額，刑法第38條之1 第1 項、第3 項
    定有明文。查被告本案所竊得之苦瓜1條、蒲仔瓜1條、蘋果
    3顆，核屬被告本案犯罪所得，且已實際合法發還被害人，
    有贓物認領保管單在卷可稽，應依刑法第38條之1第1項第5
    項規定，不予宣告沒收。 
據上論斷，應依刑事訴訟法第299 條第1 項前段，刑法第320 條
第1 項、第41條第1 項前段，刑法施行法第1 條之1 第1 項、判
決如主文。
本案由檢察官詹雅萍提起公訴，經檢察官吳皓偉到庭執行職務。
中　　華　　民　　國　　110 　年　　11　　月　　8 　　日
                  刑事第七庭    法  官  鮑慧忠
以上正本證明與原本無異。
如不服本判決應於收受判決後20日內向本院提出上訴書狀，並應
敘述具體理由。其未敘述上訴理由者，應於上訴期間屆滿後20日
內向本院補提理由書( 均須按他造當事人之人數附繕本) 「切勿
逕送上級法院」。
中　　華　　民　　國　　110 　年　　11　　月　　8 　　日
                                書記官  謝儀潔

附錄本案論中華民國刑法第320條
意圖為自己或第三人不法之所有，而竊取他人之動產者，為竊盜
罪，處5年以下有期徒刑、拘役或50萬元以下罰金。
意圖為自己或第三人不法之利益，而竊佔他人之不動產者，依前
項之規定處斷。
前二項之未遂犯罰之。